臺灣新竹地方法院刑事判決
110年度易字第807號
公  訴  人  臺灣新竹地方檢察署檢察官
被      告  王祐諭




上列被告因竊盜案件，經檢察官提起公訴（110年度偵字第8933
號、第13004號），被告於本院準備程序時為有罪之陳述，經本
院裁定適用簡式審判程序，判決如下：
    主      文
王祐諭犯附表各編號「主文、宣告刑及沒收與追徵」欄所示之罪
，各處如附表各編號「主文、宣告刑及沒收與追徵」欄所示之刑
，應執行有期徒刑肆月，如易科罰金，以新臺幣壹仟元折算壹日
。
    事實及理由
一、本案犯罪事實、證據名稱均引用起訴書之記載（如附件），
    並就證據部分增列「被告王祐諭於本院準備程序及簡式審判
    程序中之自白」、「同案被告羅美盛於本院訊問程序、準備
    程序及簡式審判程序之自白」。
二、論罪科刑：
（一）核被告王祐諭所為，均係犯刑法第320條第1項之竊盜罪。
      被告王祐諭與同案被告羅美盛，就附表所示之共犯部分，
      有犯意聯絡及行為分擔，應論以共同正犯。被告王祐諭所
      犯2罪，犯意個別、行為互殊，應予以分論併罰。
（二）被告王祐諭前①前於民國105年間，因施用毒品案件，經臺
      灣桃園地方法院（下稱桃園地院）以105年度壢簡字第138
      1號判決處有期徒刑2月確定；②又於106年間，因施用毒品
      案件，經桃園地院以106年度壢簡字第661號判決處有期徒
      刑3月確定；③又於106年間，因竊盜案件，經桃園地院以1
      06年度審易字第2240號判決處有期徒刑8月4次、7月1次，
      並定應執行有期徒刑2年6月確定；上開案件，嗣經桃園地
      院以107年度聲字第2576號裁定定應執行有期徒刑2年9月
      確定，於109年10月1日縮短刑期執行完畢出監等情，有其
      臺灣高等法院被告前案紀錄表在卷可稽，其於受徒刑執行
      完畢後5年以內故意再犯本案有期徒刑以上之各罪，為累
      犯。本院依司法院釋字第775號解釋意旨，審酌被告王祐
      諭前因犯罪而經徒刑執行完畢後，理應產生警惕作用，能
      因此自我控管，不再觸犯有期徒刑以上之罪，卻於執行完
      畢不久便故意再犯本案各罪，足見被告王祐諭仍有特別惡
      性，且前罪之徒刑執行無成效，對於刑罰之反應力顯然薄
      弱等一切情節，認有必要依刑法第47條第1項規定加重其
      刑。
（三）爰以行為人之責任為基礎，審酌被告王祐諭2次共同竊取
      他人財物，對告訴人人等之財產安全造成危害，足見其等
      嚴重欠缺尊重他人財產權之觀念，與犯罪之動機、目的、
      手段、情節、分工、竊得物品之價值，及被告王祐諭犯後
      坦承犯行之態度，暨被告王祐諭自承國中肄業之智識程度
      、前曾從事水電工、未婚無子女，入監前獨居，經濟狀況
      勉強自足，無負債等一切情狀（見本院號卷卷二第201頁
      ），分別量處如附表各編號「主文、宣告刑及沒收與追徵
      」欄所示之刑，並均諭知易科罰金之折算標準，再審酌犯
      行類型、次數及時間間隔等情，定其應執行之刑及諭知易
      科罰金之折算標準。
三、沒收：
（一）按共同正犯之犯罪所得，沒收或追徵，應就「各人所實際
      分得」之數額為之，不再採取連帶沒收之見解（最高法院
      104年度第13次刑事庭會議決議）。而所謂各人「所分得
      」，係指「各人對犯罪所得有事實上之處分權限」。倘共
      同正犯各成員內部間，對於不法利得分配明確時，應依各
      人實際分配所得宣告沒收；如各成員「對於不法利得享有
      共同處分權限，且難以區別各人分得之數」，則應負「共
      同沒收」之責；倘有個別成員並無犯罪所得，且與其他成
      員對於所得亦無事實上之共同處分權時，即無利得可資剝
      奪，採取共同沒收或追徵，對未受利得之共同正犯即顯失
      公平（最高法院107年台上字第222號、106年台上字第310
      9號、106年台上字第539號、104年台上字第3604號判決意
      旨參照)。
（二）次按共同正犯對於犯罪所得享有共同處分權限時，僅因彼
      此間尚未分配或分配狀況未臻具體、明確，參照民法第27
      1條「數人負同一債務，而其給付可分者，除法律另有規
      定或契約另有訂定外，應各平均分擔之」，民事訴訟法第
      85條第1項前段「共同訴訟人，按其人數，平均分擔訴訟
      費用」等規定之法理，應平均分擔。亦即，若認共同被告
      2人之犯罪所得為100萬元，然彼此間就犯罪所得之分配狀
      況，未臻具體或明確，難以區別各人分受之數，應由共同
      被告2人平均分擔犯罪所得，每人各為50萬元，方為適法
      。當不能援引所謂共同沒收之說後，即對共同被告2人均
      宣告犯罪所得100萬元之沒收、追徵，否則，將致沒收過
      剩，就共同被告2人各逾50萬元之沒收、追徵宣告，於法
      即屬有違（最高法院108年台上字第1037號、107年度台上
      字第2989號、107年度台上字第1572號判決意旨參照）。
（三）綜上可知，共同正犯就共同犯罪之所得，享有共同處分權
      限，且難以區別各人所分得之數時，應負「共同沒收」之
      責。然若應共同沒收之財物，性質上為「可分之物」（如
      金錢等）時，則參民法就可分之債、民事訴訟法共同訴訟
      費用應由各人平均分擔之法理，自應由受共同沒收宣告之
      共同被告間，平均分擔應沒收及追徵之責，不能遽認受共
      同沒收宣告之共同被告，就應共同沒收之財物全額，均各
      負全額沒收及追徵之責。
（四）查被告王祐諭於本院準備程序中稱，被告羅美盛將竊取之
      電動車賣掉後，拿了11克的毒品安非他命給我等語（見本
      院卷卷二第194、199至200頁、第201頁），是被告王祐諭
      與同案被告羅美盛2人間就所竊得之物，應認係由被告2人
      平均分擔犯罪所得之沒收、追徵，因上開物品非如金錢般
      屬可分之物，是應依刑法第38條之1第1項規定，對被告王
      祐諭、同案被告羅美盛2人均宣告沒收。然於全部或一部
      不能沒收或不宜執行沒收時，因所欲追徵之價額，實屬可
      分，應由2人平均分擔其數額，是依同條第3項規定，對被
      告王祐諭、同案被告羅美盛各諭知應追徵其價額2分之1。
據上論斷，應依刑事訴訟法第273條之1第1項、第299條第1項前
段、第310條之2、第454條第2項，判決如主文。
本案經檢察官馮品捷提起公訴，檢察官葉益發為到庭執行職務。
中    華    民    國    110   年    12    月     28   日
                  刑事第七庭      法  官       王榮賓
以上正本證明與原本無異。
如不服本判決應於收受送達後20日內向本院提出上訴書狀，並應
敘述具體理由；其未敘述上訴理由者，應於上訴期間屆滿後20日
內向本院補提理由書（均須按他造當事人之人數附繕本）「切勿
逕送上級法院」。告訴人或被害人如對於本判決不服者，應具備
理由請求檢察官上訴，其上訴期間之計算係以檢察官收受判決正
本之日期為準。
中　　華　　民　　國　　110 　年　　12　　月　　28　　日
                                  書記官      蘇鈺婷
附錄論罪科刑法條全文：
中華民國刑法第320條
意圖為自己或第三人不法之所有，而竊取他人之動產者，為竊盜
罪，處5年以下有期徒刑、拘役或50萬元以下罰金。
意圖為自己或第三人不法之利益，而竊佔他人之不動產者，依前
項之規定處斷。
前二項之未遂犯罰之。　　　　　　

附表：
編號 行竊時間 行竊地點 被害人 竊得物品 行竊方式 主文、宣告刑及沒收與追徵 1 （即起訴書附表編號12） 110年4月26日4時57分許 新竹縣○○鄉○○街00○0號 迪奧(菲籍)所有 (提告) 電動自行車1台 【約2萬7,000元】 被告羅美盛（業經本院另為有罪判決）穿著米色長袖外套(已查扣)，被告王祐諭則騎乘979-GGH號普通重型機車一同前往，渠等持不詳工具啟動電動自行車機車行竊，嗣後渠等與證人朱玉玲一同前往日月茶行銷售贓物(涉犯贓物罪部分另行移送) 王祐諭共同犯竊盜罪，累犯，處有期徒刑參月，如易科罰金，以新臺幣壹仟元折算壹日。 未扣案之電動自行車壹輛，沒收，於全部或一部不能沒收或不宜執行沒收時，向王祐諭追徵其價額之二分之一。 2 （即起訴書附表編號13）  110年4月 26日13時20分許 新竹縣○○鄉○○路00巷00弄00號1樓  黎秀玉 所有 (提告) 電動自行車1台 【約3萬】 被告羅美盛（業經本院另為有罪判決）穿著米色長袖外套(已查扣)，被告王祐諭則騎乘979-GGH號普通重型機車一同前往，渠等持不詳工具啟動電動自行車機車行竊，嗣後渠等與證人朱玉玲一同前往日月茶行銷售贓物(涉犯贓物罪部分另行移送) 王祐諭共同犯竊盜罪，累犯，處有期徒刑參月，如易科罰金，以新臺幣壹仟元折算壹日。 未扣案之電動自行車壹輛，沒收，於全部或一部不能沒收或不宜執行沒收時，向王祐諭追徵其價額之二分之一。  

附件：

臺灣新竹地方檢察署檢察官起訴書
                                     110年度偵字第8933號
                                               第13004號
　　被　　　告　羅美盛　男　59歲（民國00年0月0日生）
　　　　　　　　　　　　住新竹縣○○鄉○○村0鄰○○路000
　　　　　　　　　　　　　號
　　　　　　　　　　　　(現於法務部○○○○○○○○羈押中)
　　　　　　　　　　　　國民身分證統一編號：Z000000000號
                陳奕霖　男　35歲（民國00年0月00日生）
　　　　　　　　　　　　住新竹縣○○鄉○○路0巷0號
　　　　　　　　　　　　（另案在法務部○○○○○○○執行
　　　　　　　　　　　　　中）
　　　　　　　　　　　　國民身分證統一編號：Z000000000號
              　王祐諭　男　24歲（民國00年0月00日生）
　　　　　　　　　　　　住○○市○○區○○路0段000號
　　　　　　　　　　　　居桃園市○○區○○街000號
                        (另案在法務部○○○○○○○執行中)
　　　　　　　　　　　　國民身分證統一編號：Z000000000號
                高義宏　男　26歲（民國00年0月00日生）
　　　　　　　　　　　　住新竹縣○○鄉○○路0段000巷00弄0號
　　　　　　　　　　　　國民身分證統一編號：Z000000000號
上列被告等因竊盜案件，業經偵查終結，認應提起公訴，茲將犯
罪事實及證據並所犯法條分敘如下：
　　　　犯罪事實
一、羅美盛前因公共危險案件，經臺灣新竹地方法院以106年竹
    北交簡字450號判處有期徒刑4月確定，於民國107年5月28日
    執行完畢出監；陳奕霖前因販賣毒品案件，經臺灣新竹地方
    法院以99年度訴字第91號判決判處應執行有期徒刑4年2月確
    定，經與其他案件合併定應執行刑，並接續執行後，於民國
    107年6月30日執行完畢；又因施用毒品案件，經同法院以10
    5年度訴字第372號判決判處有期徒刑9月、5月確定，嗣經裁
    定應執行有期徒刑1年確定；王祐諭前①前於民國105年間，
    因施用毒品案件，經臺灣桃園地方法院以105年度壢簡字第1
    381號判決判處有期徒刑2月確定；②又於106年間，因施用毒
    品案件，經同法院以106年度壢簡字第661號判決判處有期徒
    刑3月確定；③又於106年間，因竊盜案件，經同法院以106年
    度審易字第2240號判決分別判處有期徒刑8月4次、7月1次，
    應執行有期徒刑2年6月確定；上開案件，嗣經同法院以107
    年度聲字第2576號裁定定應執行有期徒刑2年9月確定，於10
    9年10月1日縮短刑期執行完畢釋放出監。詎渠等均仍不知悔
    改，羅美盛、陳奕霖、王祐諭、高義宏等4人個別或共同意
    圖為自己不法之所有，基於竊盜之犯意聯絡，分別於附表所
    示之時間、地點及方式，竊取附表所示之被害人物品。嗣附
    表所示之被害人發現遭竊後報警處理，為警於民國110年7月
    13日11時20分許，持臺灣新竹地方法院法官核發之搜索票及
    本署檢察官核發之拘票，在羅美盛位於新竹縣○○鄉○○村○○○
    巷○○○○○0○○○號碼)之居所及位於苗栗縣○○鎮○○○路000號之日
    月明茶行執行拘提及搜索，扣得如附表所載之衣物等物，始
    查悉上情。
二、案經附表所示之被害人訴由新竹縣政府警察局新湖分局報告
    偵辦。
　　　　證據並所犯法條
一、證據清單及待證事實：
編號 證　據　清　單　　 待　證　事　實　　　 一 被告羅美盛於警詢及偵查中之自白。 坦承除附表編號36所示等犯罪事實，辯稱略以：附表編號第36號之車型並非伊行竊之車型云云。 二 被告陳奕霖於警詢及偵訊之自白。 坦承與被告羅美盛一同行竊，如附表編號所示第35、第38號、第40號等犯罪事實。 三 被告王祐諭於警詢及偵訊之自白。 坦承與被告羅美盛一同行竊，如附表編號所示第12號及13號等犯罪事實。 四 被告高義宏於警詢中之供述。 坦承與被告羅美盛一同行竊，如附表編號所示第7號、第8號、第30號、第37號等犯罪事實。 五 證人朱玉玲於警詢中之證述。 被告羅美盛與王祐諭一同行竊如附表編號12、13等犯罪事實。 六 現場照片及現場監視器畫面截圖。 被告4人於附表所示時間、地點行竊等犯罪事實。 七 附表所示之被害人於警詢中之證述。 被害人於附表所示時間、地點遭竊等犯罪事實。 八 搜索扣押筆錄 被告羅美盛等人身穿扣案之衣物及使用不詳工具於附表所示時間、地點行竊等犯罪事實。 
二、核被告羅美盛、陳奕霖、王祐諭及高義宏所為(4位被告參與
    情形詳如附表行竊方式欄所載)，就附表編號第25號、第35
    號係犯刑法第320條第3項、第1項竊盜未遂罪嫌，其餘之犯
    行則係犯刑法第320條第1項竊盜罪嫌。被告羅美盛等4人及
    真實姓名年籍不詳之人，就如附表所示共犯之部分，有犯意
    聯絡及行為分擔，請依刑法第28條，論以共同正犯。又被告
    羅美盛所犯40罪(附表編號所示第1至40號)，陳奕霖所犯3罪
    (附表編號所示第35、第38號、第40號)，王祐諭所犯2罪(附
    表編號所示第12號及13號)及高義宏所犯4罪(附表編號所示
    第7號、第8號、第30號、第37號)，均為犯意各別，行為不
    同，請予分論併罰。再被告羅美盛、陳奕霖、王祐諭等3人
    前有如犯罪事實欄所載之論罪科刑及執行情形，有本署刑案
    資料查註紀錄表在卷供憑，其於有期徒刑執行完畢5年內，
    故意再犯本件有期徒刑以上之罪，為累犯，請參照司法院大
    法官會議釋字第775號解釋意旨，審酌是否依刑法第47條第1
    項規定加重其刑。另被告等4人犯罪所得，請依刑法第38條
    之1，宣告沒收或追徵價額。
三、依刑事訴訟法第251條第1項提起公訴。
　　此　致
臺灣新竹地方法院
中　　華　　民　　國　　110 　年　 11 　　月　　 8　　日
                              檢　察　官　馮品捷
本件正本證明與原本無異
中　　華　　民　　國　 110　　年　　11    月    10　　日
　　　　　　　　　　　　　　　書　記　官  紀珮儀
刑法第320條
意圖為自己或第三人不法之所有，而竊取他人之動產者，為竊盜
罪，處五年以下有期徒刑、拘役或五十萬元以下罰金。
意圖為自己或第三人不法之利益，而竊佔他人之不動產者，依前
項之規定處斷。
前二項之未遂犯罰之。